# 请教陈老师,关于融资租赁

提问人：wangxu811024 时间：2010-01-17 13:58:55
准则中提到出租人的会计处理:如果租赁期开始日租赁资产的公允价值与账面价值有差异,差额计入损益. 请问陈老师,这个公允价值是怎么确定的呢?如果考试中,通常会直接给出数额.在实务中,这个价值怎么确定

回答人：chenyiwei
回复 楼主 wangxu811024 的帖子按照一般的公允价值确定方法确定，例如在普通的销售业务中，该项租赁资产的销售价格。如果有活跃市场的，则按活跃市场报价加以确定；没有活跃市场的可以借助于评估或者估值技术。